【裁判字號】    97,訴,462
【裁判日期】    971110
【裁判案由】    違反毒品危害防制條例
【裁判全文】
臺灣新竹地方法院刑事判決               97年度訴字第462號
                                       97年度訴字第714號
公  訴  人  臺灣新竹地方法院檢察署檢察官
被      告  甲○○
上列被告因違反毒品危害防制條例案件，經檢察官起訴（97年度
毒偵字第860 號），及追加起訴（97年度毒偵字第1009號），本
院合議庭裁定依簡式審判程序判決如下：
    主  文
甲○○施用第一級毒品，累犯，處有期徒刑柒月。又施用第一級
毒品，累犯，處有期徒刑捌月。扣案之第一級毒品海洛因壹包（
毛重零點貳陸公克）沒收銷燬之。應執行有期徒刑壹年貳月，扣
案之第一級毒品海洛因壹包（毛重零點貳陸公克）沒收銷燬之。
    事  實
一、甲○○前曾於87年間因施用毒品案件，經本院裁定送勒戒處
    所觀察、勒戒，旋因觀察、勒戒後，認無繼續施用毒品傾向
    ，於87年8 月6 日執行完畢而出所，並經本院判處免刑確定
    。又於94年間因施用毒品案件，經臺灣新竹地方法院檢察署
    檢察官聲請，而經本院於94年7 月26日以94年度毒聲字第68
    號裁定送勒戒處所觀察、勒戒，旋因觀察、勒戒後，因認有
    繼續施用毒品傾向，經臺灣新竹地方法院檢察署檢察官聲請
    ，而經本院於94年10月21日以94年度毒聲字第447 號裁定令
    入戒治處所施以強制戒治，嗣因認無繼續執行之必要，於95
    年6 月14日停止戒治而出所，並經臺灣新竹地方法院檢察署
    檢察官於95年7 月18日以95年度戒毒偵字第54號，以強制戒
    治期滿而為不起訴處分確定。
三、惟甲○○猶不知悔改，復於前開強制戒治處分執行完畢後5
    年內，基於施用第一級毒品海洛因之犯意，於97年2 月27日
    早上某時許，在位於新竹市某座廟之附近路邊，以將海洛因
    摻入香菸中吸食之方式，施用第一級毒品海洛因。又另行起
    意，並基於施用第一級毒品海洛因之犯意，於97年5 月20日
    中午某時許，在新竹市○○路○ 段494 號後空屋內，以將海
    洛因摻入香菸中吸食之方式，施用第一級毒品海洛因。嗣於
    97年2 月27日16時許，在新竹市○區○○路243 巷20號前，
    因涉嫌竊盜案件，為警逮捕，經警將其親採封緘之尿液送驗
    結果呈嗎啡陽性反應，因而循線查悉上情。又於97年5 月20
    日19時15分許，在新竹市○○路○ 段494 號後空屋內，為警
    當場扣得第一級毒品1 包（毛重0.26公克），經警將其親採
    封緘之尿液送驗結果呈嗎啡陽性反應，因而循線查悉上情。
四、案經新竹市警察局第三分局及第二分局分別報請臺灣新竹地
    方法院檢察署檢察官偵查起訴。
    理  由
一、本件被告甲○○所犯為毒品危害防制條例第10條第1 項之施
    用第一級毒品罪，非死刑、無期徒刑、最輕本刑為三年以上
    有期徒刑之罪，或高等法院管轄第一審之案件，被告於本院
    準備程序進行中，就被訴事實為有罪之陳述，經本院合議庭
    認合於新修正刑事訴訟法第273條之1第1項之規定，裁定進
    行簡式審判程序，合先敘明。
二、訊據被告甲○○對於上揭時地，均以如事實欄所示方法，分
    別施用第一級毒品海洛因等情坦承不諱，並有新竹市警察局
    第二分局搜索扣押筆錄1 份、扣押物品目錄表1 份及照片7
    幀等在卷足稽，復有第一級毒品海洛因1 包（毛重0.26公克
    ）扣案足資佐證。而經警將被告親採封緘之尿液送驗結果，
    確呈嗎啡陽性反應等情，有新竹市警察局辦理煙毒、麻醉藥
    品案尿液送驗受檢人真實姓名代號對照表2 份、臺灣尖端先
    進生技醫藥股份有限公司分別於97年3 月14日及同年5 月28
    日所出具之濫用藥物檢驗報告各1 份附卷足憑，足見被告所
    為前開自白，確與事實相符而堪採信。
三、再者，被告前曾於87年間因施用毒品案件，經本院裁定送勒
    戒處所觀察、勒戒，旋因觀察、勒戒後，認無繼續施用毒品
    傾向，於87年8 月6 日執行完畢而出所，並經本院判處免刑
    確定。又於94年間因施用毒品案件，經臺灣新竹地方法院檢
    察署檢察官聲請，而經本院於94年7 月26日以94年度毒聲字
    第68號裁定送勒戒處所觀察、勒戒，旋因觀察、勒戒後，因
    認有繼續施用毒品傾向，經臺灣新竹地方法院檢察署檢察官
    聲請，而經本院於94年10月21日以94年度毒聲字第447 號裁
    定令入戒治處所施以強制戒治，嗣因認無繼續執行之必要，
    於95年6 月14日停止戒治而出所，並經臺灣新竹地方法院檢
    察署檢察官於95年7 月18日以95年度戒毒偵字第54號，以強
    制戒治期滿而為不起訴處分確定等情，亦有臺灣新竹地方法
    院檢察署刑案資料查註紀錄表、被告提示簡表、全國施用毒
    品案件紀錄表、受觀察勒戒人毒品及前科紀錄簡列表、矯正
    簡表、法務部全國檢察官線上查詢刑案人犯在監所最新資料
    報表及臺灣高等法院被告前案紀錄表各1 份在卷足憑。綜上
    ，本案事證已臻明確，被告於前案強制戒治處分執行完畢後
    5 年內再犯施用第一級毒品海洛因之犯行洵堪認定，應予依
    法論科。
三、按海洛因屬毒品危害防制條例第2 條第2 項第1 款所列之第
    一級毒品。核被告甲○○所為，均係犯毒品危害防制條例第
    10 條第1項之施用第一級毒品罪。至其持有第一級毒品海洛
    因後，均進而施用，其持有第一級毒品之低度行為，應為施
    用第一級毒品之高度行為所吸收，爰不另論其持有第一級毒
    品罪。又被告所犯上揭二次施用第一級毒品之犯行，犯意各
    別，行為互殊，應予分論併罰。爰審酌被告曾因施用毒品而
    觀察、勒戒、強制戒治在案，猶不知悔悟，卻再犯本案二次
    犯行，顯然自制力薄弱，本案施用毒品種類、犯罪手段、情
    節、所生危害，及被告所為係戕害自身身心健康，犯後雖能
    坦承犯行，但經合法傳、拘，均未到庭，嗣經另案遭通緝始
    行到案，態度非認良好等一切情狀，分別量處如主文所示之
    刑，並定其應執行之刑，以資懲儆。扣案之毒品1 包（毛重
    0.26公克），為第一級毒品海洛因，已如前述，爰應依毒品
    危害防制條例第18條第1 項之規定宣告沒收銷燬之。
據上論斷，應依刑事訴訟法第273 條之1 第1 項、第299 條第1
項前段，毒品危害防制條例第10條第1 項、第18條第1 項前段，
刑法第11條前段、第51條第5 款，判決如主文。
本案經檢察官張嘉宏到庭執行職務。
中    華    民    國    97    年    11    月    10    日
                  刑事第一庭    法  官  楊惠芬
以上正本證明與原本無異。
如不服本判決應於收受本判決後10日內向本院提出上訴書狀，上
訴書狀應敘述具體理由。上訴書狀未敘述上訴理由者，應於上訴
期間屆滿後20日內補提理由書狀於本院 (均須按他造當事人之人
數附繕本 )「切勿逕送上級法院」。
中    華    民    國    97    年    11    月    10    日
                                書記官  張懿中
附錄本案論罪科刑法條全文：
毒品危害防制條例第10條第1 項：
施用第一級毒品者，處六月以上五年以下有期徒刑。


司法院資訊處製作；財團法人民間司法改革基金會備份。
